# 请教陈版，电影院对于院线提供的电影放映设备是否需要入账？

提问人：恋上你的悲伤 时间：2017-10-24 14:35:17
某电影院A选择加盟B院线，跟院线签订了数字放映设备使用合同，约定如下：B向A提供电影放映设备，A只有使用权，合同期 5 年，设备保修期 5 年，除此外设备相关的维护保养费以及后续如果需要移机产生的费用由A承担。
双方约定合作方式为票房分成，并另外签订了票房分成协议。
这个项目某四大所前期做的尽调，对于院线B提供的数字放映设备，他们认为应作为融资租赁固定资产入账，理由： 1 ）询问管理层得知，合同期接近设备的使用寿命期； 2 ）询问管理层得知，5%的票房分成为设备的租赁费，相关折现金额与设备的公允价值接近；
3 ）合同期内，设备相关费用由使用人承担。
但我认为，能否作为融资租赁固定资产入账值得商榷， 1 、双方签订的是一个合作协议，从实质上来看，站在设备提供方院线角度，其提供设备的目的是为了获取票房分成，而不是向电影院提供融资（类似饮料企业向商城提供冰柜，商场卖饮料厂的饮料，相关电费由商场承担）； 2 、正常情况下，融资租赁固定资产的购买由承租方指定，但本例中，设备由院线直接提供，电影院无选择权。
现在特纠结，希望陈版指点一二，不甚感激！

回答人：chenyiwei
租赁类型的判断，最主要的标准是租赁物所有权上主要风险和报酬的转移和承担情况。就你说的情况看，即使租赁年限和设备使用寿命基本相当，也要关注其租金所采用的分成方式（或有租金）是否导致租赁金额不能可靠计量，相应地其所有权上的主要风险和报酬（特别是通过票房分成无法收回设备成本的风险）是否仍有院线方承担。

提问人：恋上你的悲伤 时间：2017-10-25 13:48:21
谢谢陈版，今天找客户问了下，他们跟院线默认的租金=每个月净票房收入*5%（净票房收入=票房收入-电影专项基金-税费），是一个浮动的租金，是否可以理解与所有权相关的风险和报酬仍然由院线承担了，因此这个设备的租赁实际上为经营租赁。

回答人：chenyiwei
如果分成款的不确定性较大，导致存在较大的不能通过分成款收回设备投资成本的风险，则属于经营租赁。